最　高　行　政　法　院　裁　定
                                     100年度裁字第1144號
上  訴  人　李佳琦
被 上訴 人　高雄市政府海洋局
代　表　人　孫志鵬
上列當事人間漁業法事件，上訴人對於中華民國100年2月21日高
雄高等行政法院99年度簡字第349號判決，提起上訴，本院裁定
如下：
　　主  文
上訴駁回。
上訴審訴訟費用由上訴人負擔。
　　理  由
一、按對於適用簡易程序之裁判提起上訴，須經本院許可，且該
    許可以訴訟事件所涉及之法律見解具有原則性者為限，行政
    訴訟法第235條定有明文。所謂法律見解具有原則性者，係
    指該事件涉及之法律問題意義重大，而有加以闡釋必要之情
    形而言，非以其對於該訴訟當事人之勝敗有無決定性之影響
    為斷。例如原裁判所適用之行政命令是否牴觸法律之判斷，
    或高等行政法院就同類事件所表示之法律見解存在歧異，或
    與本院向來之見解互相牴觸，有由本院確認或統一法律上意
    見之必要等情形屬之。
二、上訴人係「安進鋒號」漁船之船主，該船領有被上訴人核准
    經營單船拖網漁業之漁業執照。於民國（下同）99年2月1日
    6時20分許，在曾文溪外海2.58浬處，經行政院海岸巡防署
    海洋巡防總局第四海巡隊查獲該船於距岸12浬內海域從事拖
    網作業，並將查獲事實移請被上訴人處理。被上訴人於同年
    4月27日依法舉發，並給予陳述意見之機會，上訴人雖提出
    意見陳述，惟經被上訴人調查事證及審酌後，仍認違反行政
    院農業委員會依漁業法第44條第4款規定公告之「台灣地區
    拖網漁船禁漁區位置及有關限制事宜」第1項第2款禁止於距
    岸12浬內作業規定，乃依漁業法第65條第5款規定及「漁船
    違規拖網作業及從事未經核准漁業處分基準」，裁處新臺幣
    （下同）3萬元罰鍰。上訴人不服，提起訴願，遭決定駁回
    ，嗣提起行政訴訟，又遭原審駁回，遂提起本件上訴。
三、本件上訴人對於高等行政法院適用簡易程序所為之判決，提
    起上訴，係以：原判決就漁業法第65條第5款規定之處罰對
    象認定及於船主，顯有行政訴訟法第243條第1項判決不適用
    法規或適用不當之違法。另就上訴人主張漁業法第65條第5
    款既已就違反同法第44條第4款關於主管機關公告漁區、漁
    期之限制或禁止者，為處罰之列舉規定，則同法第65條第8
    款所稱違反主管機關依本法發布之命令，顯係例示規定，自
    應排除同條第1款至第7款情形，此一重要攻擊防禦方法，原
    審並未論斷有不備理由之違法等語，為其論據。惟核其所陳
    上述理由，所爭執者無非原審法院證據取捨及事實認定，尚
    非高等行政法院各庭間就同類事件所表示之法律見解存在歧
    異，須由本院統一法律上意見，或該訴訟事件所涉法律問題
    意義重大，而有由本院加以闡釋必要之問題。依首開規定及
    說明，其上訴不應許可，應予駁回。
四、據上論結，本件上訴為不合法。依行政訴訟法第249條第1項
    前段、第104條、民事訴訟法第95條、第78條，裁定如主文
    。
中　　華　　民　　國　　100　 年　　5　　 月　　5　　 日
                    最高行政法院第六庭
                        審判長法官　黃　合　文
                              法官　鄭　忠　仁
                              法官　劉　介　中
                              法官　帥　嘉　寶
                              法官　陳　鴻　斌

以  上  正  本  證  明  與  原  本  無  異
中　　華　　民　　國　　100　 年　　5　　 月　　5　　 日
　　　　　　　　　　　　　　　書記官　王　史　民